臺灣板橋地方法院刑事判決　　　　　 　96年度簡上字第811號
上　訴　人
即　被　告　甲○○
上列上訴人因違反毒品危害防制條例案件，不服本院96年度簡字
第4054號中華民國96年7 月20日第一審判決（聲請簡易判決處刑
案號：96年度毒偵字第3474號），提起上訴，本院管轄之第二審
合議庭判決如左：
    主  文
上訴駁回。
    事  實
一、甲○○前因施用毒品案件，經本院以91年度毒聲字第2903號
    裁定送臺灣臺北看守所附設勒戒處所觀察、勒戒後，認無繼
    續施用毒品之傾向，於民國91年9 月20日執行完畢釋放出所
    ，並經臺灣板橋地方法院檢察署檢察官以91年度毒偵字第32
    36號為不起訴處分。又因施用毒品案件，經本院以94年度簡
    字第3342號判處有期徒刑3 月，甫於94年9 月30日易科罰金
    執行完畢。詎甲○○猶不知悔悟並戒絕毒癮，於前開觀察勒
    戒執行完畢釋放後5 年內，復基於施用第二級毒品甲基安非
    他命（下稱甲基安非他命）之犯意，於96年5 月1 日18時15
    分許為警採集尿液回溯96小時內之某時，在不詳處所，以不
    詳方式，施用甲基安非他命1 次。嗣於96年5 月1 日14時許
    ，為警在臺北縣新莊市○○○路199 號前查獲，扣得甲基安
    非他命1 包（淨重0.1 公克），並採集甲○○尿液送驗，始
    查悉上情。
二、案經臺北縣政府警察局新莊分局報請臺灣板橋地方法院檢察
    署檢察官偵查後聲請簡易判決處刑。
    理  由
一、上訴人即被告甲○○經合法傳喚，無正當理由未到庭。經查
    ，被告於檢察官偵查中雖辯稱其最後1次 施用係於92年云云
    ，惟按甲基安非他命經口服投與後約70 %於24小時內自尿中
    排出，約90% 於96小時內自尿中排出，由於甲基安非他命成
    分之檢出與其投與方式、投與量、個人體質、採尿時間與檢
    測儀器之精密度等諸多因素有關，因此僅憑尿液中呈安非他
    命陽性反應，並無法確實推算吸食時間距採集時間之長短，
    惟依上述資料推斷，最長可能不會超過4 日，亦經行政院衛
    生署藥物食品檢驗局民國81年2 月8 日（81）藥檢一字第00
    1156號函示明確。被告上開所採尿液送驗結果既有安非他命
    類陽性反應，復該結果係採用氣相層析質譜儀法進行確認，
    已足排除被告因服用藥物導致呈毒品偽陽性反應之可能，顯
    見被告在經警採尿前之96小時內某時點，確曾有施用第二級
    毒品甲基安非他命之事實，被告上開所辯，顯不足採。此外
    ，復有臺灣檢驗科技股份有限公司濫用藥物尿液檢驗報告（
    檢體編號：H0000000）、查獲毒品案件被移送者姓名代碼對
    照表、臺北縣政府警察局新莊分局查獲毒品案重量鑑定證明
    書、扣案之毒品、扣押物品目錄表、查獲照片4 張在卷可稽
    。本案事證明確，被告之犯行洵堪認定。
二、核被告甲○○所為，係犯毒品危害防制條例第10條第2 項之
    施用第二級毒品罪。其施用前、後持有安非他命之低度行為
    ，應為其施用之高度行為所吸收，不另論罪。末查被告先前
    有如事實欄所載之前案科刑暨有期徒刑執行完畢情形，有臺
    灣高等法院被告前案紀錄表1 份在卷足憑，其於前案有期徒
    刑執行完畢後5 年內，故意再犯本案有期徒刑以上之罪，為
    累犯，應依刑法第47條第1 項之規定加重其刑。
三、原審以被告犯罪事證明確，依刑事訴訟法第449 條第1 項、
    第3 項，第454 條第2 項，毒品危害防制條例第10條第2項
    、第18條第1 項前段，刑法第11條前段、第47條第1 項、第
    41條第1 項前段、第38條第1 項第2 款之規定，並審酌被告
    前經觀察勒戒執行完畢後，猶萌施用毒品犯意，顯見其戒除
    毒癮之意志薄弱，且未衷心悛悔，漠視法令之禁制，恣意濫
    用毒品，其行可訾，犯後矢口否認犯行，兼衡其施用毒品之
    種類、動機、目的、手段等一切情狀，量處有期徒刑6 月，
    並諭知易科罰金之折算標準及宣告扣案之安非他命（淨重0.
    1 公克）依毒品危害防制條例第18條第1 項前段規定沒收銷
    燬、包裝該等第二級毒品安非他命之包裝袋1 只則依刑法第
    38條第1 項第2 款規定沒收。認事用法，核無不合，量刑亦
    屬妥適，應予維持。被告未附理由提起上訴，為無理由，應
    予駁回。
四、被告經合法傳喚無正當理由不到庭，爰不待其陳述逕行判決
    。
據上論斷，應依刑事訴訟法第455 條之1 第1 項、第3 項、第36
8 條、第371條，判決如主文。
中　　華　　民　　國　　96　　年　　10　　月　　30　　日
                  刑事第五庭  審判長法　官  陳財旺
                                    法　官  潘長生
                                    法　官  黎錦福
以上正本證明與原本無異。
本件不得上訴。
                                    書記官  周百川
中　　華　　民　　國　　96　　年　　10　　月　　30　　日
附錄本案論罪科刑法條全文：
毒品危害防制條例第10條
施用第一級毒品者，處 6 月以上 5 年以下有期徒刑。
施用第二級毒品者，處 3 年以下有期徒刑。
